【裁判字號】    98,易,1301
【裁判日期】    990125
【裁判案由】    竊盜
【裁判全文】
臺灣桃園地方法院刑事判決              98年度易字第1301號
公  訴  人  臺灣桃園地方法院檢察署檢察官
被      告  甲○○
上列被告因竊盜案件，經檢察官聲請以簡易判決處刑（98年度偵
字第23655 號），本院認不宜以簡易判決處刑，改依通常程序審
理，判決如下：
    主  文
甲○○踰越安全設備竊盜，累犯，處有期徒刑拾月。
    事  實
一、甲○○前曾於民國94年間，因施用毒品、竊盜等案件，分別
    經本院以94年度訴字第2229號、94年度易字第1273號判決判
    處有期徒刑1 年、8 月確定；嗣經本院以96年度聲減字第21
    7 號裁定減刑併合併定應執行有期徒刑9 月確定，甫於96年
    7 月16日因徒刑執行完畢出監，猶不知悔改，於98年6 月3
    日下午4 時許，見位於桃園縣桃園市○○街27號乙○○住處
    之2 樓紗窗上有破洞（遭不詳人士破壞），竟基於竊盜之犯
    意，將手伸進紗窗破洞、打開未上鎖之窗戶，而以攀爬踰越
    窗戶安全設備之方式，侵入該住處2 樓（侵入住宅部分，未
    據告訴）。而其進入屋內後，走樓梯至4 樓神明廳，徒手竊
    取乙○○所有放置於佛像身上之金牌13面得手，惟於上開神
    像玻璃框上遺留其明顯之右拇指、左食指、左中指之指紋3
    枚。乙○○查覺有異，乃報警處理，經警採集上開指紋送鑑
    驗，發現與甲○○存檔之指紋相符，始悉上情。
二、案經桃園縣政府警察局桃園分局報告臺灣桃園地方法院檢察
    官偵查聲請簡易判決處刑，本院改依通常程序審理。
    理  由
壹、程序方面：
一、按檢察官聲請以簡易判決處刑之案件，經法院認為有刑事訴
    訟法第451 條之1 第4 項但書之情形者，應適用通常程序審
    判之，刑事訴訟法第452 條定有明文。查本案檢察官原認被
    告甲○○涉有刑法第320 條第1 項之普通竊盜罪嫌，聲請簡
    易判決處刑，本件經本院簡易庭以98年度桃簡字第3725號，
    以簡易程序審理，惟本院認本件不適於以簡易判決處刑，爰
    適用通常程序審理，合先敘明。
二、又被告對於公訴人提出之證據資料，均不爭執其證據能力，
    本院審酌該等言詞供述及書面作成時之狀況，並無不宜作為
    證據之情事，依刑事訴訟法第159 條之5 第2 項規定，得作
    為證據。
貳、實體方面：
一、上開犯罪事實，業據被告甲○○迭於警詢、偵查及本院審理
    時坦承不諱，並經證人即被害人乙○○於警詢（見偵查卷第
    19頁至第20頁）及本院審理時證述明確，且有桃園縣政府警
    察局竊盜現場查訪表、桃園縣政府警察局桃園分局勘察採證
    同意書、刑案現場勘察報告（及所附勘察紀錄表、現場照片
    ）、內政部警政署98年7 月21日刑紋字第0980086274號鑑驗
    書在卷（見偵查卷第23頁、第24頁、第33頁至第39頁、第27
    頁至第31頁）可稽，足認被告前開任意性自白與事實相符，
    本案事證明確，被告之犯行堪以認定。
二、按窗戶有防閑之作用，應屬安全設備，是核被告所為，係犯
    刑法第321 條第1 項第2 款之踰越安全設備竊盜罪，聲請簡
    易判決處刑書雖引用刑法第320 條第1 項之普通竊盜罪，惟
    公訴人於本院審理中已變更起訴法條如上，本院即不再變更
    。又被告有事實欄所載前科執行情形，此有臺灣高等法院被
    告前案紀錄表在卷可憑，其於前案有期徒刑執行完畢後5年
    內，故意再犯有期徒刑以上之本罪，為累犯，應依法加重其
    刑。爰審酌被告甲○○正值盛年，竟不思正途營生，冀望不
    勞而獲竊取他人財物，其犯罪動機實屬可議，所為已嚴重危
    害社會治安，且以進入被害人乙○○住處之手段行竊，對被
    害人居家安寧產生嚴重威脅，犯罪所生損害頗重，惟被告犯
    後坦承犯行，態度尚稱良好，另參酌本件竊盜犯行造成被害
    人財物損失之程度、尚未與被害人達成和解、公訴人之求刑
    及被告之意願等一切情狀，量處如主文所示之刑，以示懲儆
    。
三、據上論斷，應依刑事訴訟法452 條、第299 條第1 項前段，
    刑法第321 條第1 項第2 款、第47條第1 項，判決如主文。
本案經檢察官許鈺茹到庭執行職務。
中    華    民    國    99    年    1     月    25    日
                  刑事第二庭   審判長法   官  徐培元
                                     法   官  柯姿佐
                                     法   官  陳德池
以上正本證明與原本無異。
如不服本判決應於收受判決後10日內向本院提出上訴書狀，並應
敘述具體理由。其未敘述上訴理由者，應於上訴期間屆滿後20日
內向本院補提理由書( 均須按他造當事人之人數附繕本) 「切勿
逕送上級法院」。
                                     書記官  謝雅茹
中    華    民    國    99    年    1     月    25    日
附錄本判決論罪科刑法條全文
刑法第321 條規定：
（加重竊盜罪）
犯竊盜罪而有左列情形之一者，處6 月以上、5 年以下有期徒刑
：
一、於夜間侵入住宅或有人居住之建築物、船艦或隱匿其內而犯
    之者。
二、毀越門扇、牆垣或其他安全設備而犯之者。
三、攜帶兇器而犯之者。
四、結夥三人以上而犯之者。
五、乘火災、水災或其他災害之際而犯之者。
六、在車站或埠頭而犯之者。
前項之未遂犯罰之。

司法院資訊處製作；財團法人民間司法改革基金會備份。
